臺灣屏東地方法院刑事判決　　　　　　　 94年度訴字第557號
公　訴　人　臺灣屏東地方法院檢察署檢察官
被　　　告　甲○○
上列被告因違反毒品危害防制條例案件，經檢察官提起公訴（94
年度毒偵緝字第32號、94年度毒偵字第1035號）及聲請併案審理
（94年度毒偵字第1675號），本院裁定改依簡式審判程序審理，
判決如下：
    主  文
甲○○連續施用第一級毒品，處有期徒刑壹年陸月。扣案之海洛
因壹包，毛重零點貳公克及海洛因殘渣袋壹個，沒收並銷燬之；
扣案之針筒壹支，沒收之。
    事  實
一、甲○○前因施用毒品案件，經法院裁定送勒戒處所觀察、勒
    戒後，經評定認為無繼續施用毒品之傾向，於民國92年3 月
    17 日 釋放出所，並由臺灣臺中地方法院檢察署檢察官於92
    年3 月21日以91年度毒偵字第3956號不起訴處分確定。猶不
    知悔改，於前開觀察、勒戒執行完畢釋放後5 年內，復基於
    施用第1 級毒品海洛因之概括犯意，自93年6 月初某日之某
    時許起，迄94年6 月23日上午9 時許止，在屏東縣枋寮鄉○
    ○村○○路166 號住處房間內或屏東縣南州鄉○○路40號旁
    土地公廟旁，以每日施用1 次之頻率，將海洛因摻水以針筒
    注射血管之方式，連續施用海洛因多次。嗣分別於93年7 月
    7 日19時許，因涉犯竊盜案件，在屏東縣恒春鎮○○路190
    號佳農超商前為警查獲，經採集其尿液送驗，結果呈嗎啡陽
    性反應；復於94年4 月17日14時40分許，在屏東縣林邊鄉○
    ○路與和平路口為警查獲，並扣得海洛因殘渣袋1 個；及於
    94 年6月23日上午10時10分許，在屏東縣南州鄉○○路40號
    旁之土地公廟旁當場查獲正在施用洛因之甲○○、許素慧（
    檢察官另案偵辦）夫妻，並扣得甲○○所有之海洛因1 包，
    毛重0.2 公克及注射針筒1 支。
二、案經屏東縣警察局恆春分局、東港分局報告臺灣屏東地方法
　　院檢察署檢察官偵查起訴，及屏東縣警察局潮州分局報告同
    署檢察官聲請本院併案審理。
    理  由
一、上揭事實，業據被告甲○○於本院審理時坦承不諱，並有扣
    案被告所有之海洛因1 包，毛重0.2 公克、海洛因殘渣袋1
    個及注射針筒1 支可稽。且被告經警分別於93年7 月8 日上
    午8 時30分許、94年4 月17日17時許、94年6 月23日中午12
    時40分許採集其尿液送驗結果，均呈嗎啡陽性反應，有屏東
    縣衛生局煙毒及麻醉藥品類委託檢驗結果通知書1 紙（見恆
    警刑字第0930018394號卷第13頁）、臺灣檢驗科技股份有限
    公司濫用藥物尿液檢驗報告3 份（見94毒偵緝字第32號卷第
    33頁、94年度毒偵字第1035號卷第21頁、94毒偵字第1675號
    卷第19頁）在卷可稽。又上述扣案海洛因1 ，毛重0.2 公克
    ，經警以台灣尖端先進生技醫藥股份有限公司製造之毒品簡
    易快速篩檢試劑初步檢驗結果，呈嗎啡海洛因陽性反應，有
    屏東縣警察局潮州分局毒品類初步檢驗結果報告表1 紙（見
    潮州分局警卷第29頁）；扣案海洛因殘渣袋1 個，經警以聯
    勤二○四廠製造之煙毒品檢驗Ａ包試劑檢驗結果，呈嗎啡海
    洛因反應，有屏東縣警察局東港分局查獲涉嫌毒品危害防制
    條例案毒品初步檢驗報告單1 紙（見東警分刑字第09400159
    15號卷第18頁）附卷可考。被告前因施用毒品案件，經法院
    裁定送勒戒處所觀察、勒戒後，經評定認為無繼續施用毒品
    之傾向，於92年3 月17日釋放出所，並由臺灣臺中地方法院
    檢察署檢察官於92年3 月21日以91年度毒偵字第3956號不起
    訴處分確定，有臺灣高等法院被告前案紀錄表及臺灣屏東地
    方法院檢察署刑案資料查註紀錄表各1 份在卷可憑。其於觀
    察勒戒執行完畢釋放後5 年內，再犯毒品危害防制條例第10
    條之罪，足證被告之自白與事實相符，是本件事證明確，被
    告犯行洵堪認定。
二、查海洛因係毒品危害防制條例第2 條第2 項第1 款所稱之第
　　1 級毒品，依法不得持有、施用。核被告甲○○所為，係犯
    毒品危害防制條例第10條第1 項之施用第1 級毒品罪。被告
    持有第1 級毒品海洛因之低度行為，為施用之高度行為所吸
    收，不另論罪。又被告先後多次施用第1 級毒品海洛因之犯
    行，時間緊接，所犯構成要件相同，顯係基於概括犯意反覆
    為之，為連續犯，應依刑法第56條規定，論以1 罪，並加重
    其刑。又公訴人雖僅就被告自93年7 月8 日上午8 時30分許
    回溯72小時內某時至94年4 月17日17時許回溯72小時某時止
    ，在其前揭住處，將海洛因摻入香菸點火吸食之方式，施用
    海洛因多次之犯行提起公訴，惟其餘部分與起訴部分有連續
    犯之裁判上一罪關係，已如前述，應為起訴效力所及，本院
    自應併予審理，附此敘明。爰審酌被告前因施用毒品犯行，
    經觀察、勒戒後，仍故態復萌，無視於毒品對於自身健康之
    戕害及國家對於杜絕毒品犯罪之禁令，惡性非輕，並審酌施
    用毒品之期間，施用毒品之次數，坦承犯行，態度尚可等一
    切情狀，量處如主文所示之刑。扣案之海洛因1 包，毛重0.
    2 公克，及海洛因殘渣袋1 個，因包裝袋與毒品無從析離，
    故包裝袋與海洛因，均應依毒品危害防制條例第18條第1 項
    前段之規定沒收銷燬；扣案之針筒1 支，係被告所有並供其
    施用海洛因使用之器具，業據被告供承在卷，應依刑法第38
    條第1 項第2 款之規定，併予宣告沒收。
據上論斷，應依刑事訴訟法第273 條之1 第1 項、第299 條第1
項前段，毒品危害防制條例第10條第1 項、第18條第1 項前段，
刑法第11條、第56條、第38條第1 項第2 款，判決如主文。
中　　華　　民　　國　　94　　年　　8 　　月　　26　　日
                        刑事第三庭   法  官  楊萬益
以上正本證明與原本無異。
如不服本判決應於收受本判決送達後十日內向本院提出上訴書狀
，其未敘述上訴理由者，並得於提起上訴後十日內向本院補提理
由書狀（均須按他造當事人之人數附繕本）「切勿逕送上級法院
」
中　　華　　民　　國　　94　　年　　8 　　月　　26　　日
                                    書記官  陳勃諺
附錄本判決論罪法條
毒品危害防制條例第10條
施用第1 級毒品者，處6 月以上5 年以下有期徒刑。
施用第2 級毒品者，處3 年以下有期徒刑。
